# 股改验资相关事项

提问人：dysonle 时间：2020-11-24 17:20:00
1 、股改验资报告日期与发起人大会日期及董事会决议日期关系？验资报告日期是否应在董事会决议日期后创立大会前？
2 、股改验资报告是否需要进行银行函证？

回答人：chenyiwei
1 、验资报告日应晚于原有限责任公司股东会作出变更决议之日，以及发起人签署协议之日；早于创立大会日。
2 、由于是净资产整体变更，并非货币出资，且基准日审计中已经执行银行函证程序，故验资时一般无需函证。